ja: マウント／アタッチメントタイプ: アドオンレデューサー/インクリーサー; ボビンウォール; 駆動輪プーリー; ギア/ギアボックス; マザーオブオールプーリー; ウォール (フライヤーウォール); その他
vi: Loại giá đỡ/kiểu gắn: Bộ chuyển đổi tăng/giảm tiện ích bổ sung; Bánh xe bobbin; Ròng rọc bánh xe dẫn động; Bánh răng/hộp số; Ròng rọc bệ giữ (mother-of-all); Bánh đà (bánh đà quay sợi); Khác
pl: Typ mocowania: Dodatkowy reduktor / rozszerzacz; Kółko napędowe szpulki; Koło napędowe; Przekładnia / skrzynia biegów; Kółko napędowe podstawy wrzeciona (Mother-of-all); Prząślik (skrzydełkowy); Inne
it: Tipo di montaggio/fissaggio: Riduttore/moltiplicatore aggiuntivo; Puleggia per fuso; Puleggia della ruota motrice; Ingranaggio/scatola degli ingranaggi; Puleggia principale; Puleggia (puleggia dell'aletta); Altro
da: Monterings-/fastgørelsestype: Tilføjelse til reduktion/udvidelse; Spoletrisse; Drivhjulstrisse; Gear/gearkasse; Trisse til tenblok; Trisse (vingetrisse); Andet
el: Τύπος τοποθέτησης/προσάρτησης: Πρόσθετο (μειωτής/αυξητής); Σφονδύλι μασουριού; Τροχαλία κινητήριου τροχού; Γρανάζι/κιβώτιο ταχυτήτων; Τροχαλία mother-of-all; Σφονδύλι (σφονδύλι πεταλούδας); Άλλο
pt-BR: Tipo de montagem/fixação: Redutor/ampliador complementar; Espiral de bobina; Polia da roda motriz; Engrenagem/caixa de engrenagens; Polia da base; Volante (volante de fuso); Outros
de: Befestigungsart: Add-on-Reduzierer/-Vergrößerer; Spulenwirtel; Schwungrad-Riemenscheibe; Getriebe/Getriebegehäuse; Spinnflügelträger-Riemenscheibe; Wirtel (Flügelwirtel); Sonstige
tr: Montaj/bağlantı tipi: Eklenti redüktörü/arttırıcısı; Masura ağırşağı; Tahrik çarkı kasnağı; Dişli/dişli kutusu; Ana gövde kasnağı; Ağırşak (iğ ağırşağı); Diğer
zh-CN: 安装/固定类型: 附加异径管/扩径管; 梭心锭盘; 驱动轮皮带轮; 齿轮/齿轮箱; Mother-of-all 皮带轮; 锭盘（翼锭盘）; 其他
zh-TW: 安裝/固定類型: 附加漸縮管/漸擴管; 紗管盤; 驅動輪皮帶輪; 齒輪/齒輪箱; 母輪盤皮帶輪; 錠盤 (翼錠錠盤); 其他
en: Mounting/attachment type: Add-on reducer/increaser; Bobbin whorl; Drive wheel pulley; Gear/gearbox; Mother-of-all pulley; Whorl (flyer whorl); Other
lt-LT: Montavimo / tvirtinimo tipas: Papildomas reduktorius / stiprintuvas; Ritės skriemulys; Varančiojo rato skriemulys; Pavara / greičių dėžė; Pagrindo skriemulys; Skriemulys (suktuvo skriemulys); Kita
hr-HR: Vrsta montaže/pričvršćenja: Dodatni reduktor / proširivač; Koloturnik špule; Remenica pogonskog kotača; Zupčanik / mjenjačka kutija; Remenica baze; Koloturnik (koloturnik krila); Ostalo
ru: Тип крепления: Дополнительный редуктор / мультипликатор; Шкив шпульки; Шкив приводного колеса; Шестерня / коробка передач; Шкив суппорта; Шкив рогульки; Другое
fr: Type de fixation: Adaptateur réducteur/agrandisseur; Poulie de bobine; Poulie de roue d'entraînement; Engrenage/boîte de vitesses; Poulie mère; Poulie (poulie d'épinglier); Autre
fi: Asennus-/liitostyyppi: Lisäosan supistin/laajennin; Puolan kehrä; Vetopyörän hihnapyörä; Vaihde/vaihteisto; Mother-of-all-hihnapyörä; Kehrä (lyhdyn kehrä); Muu
sv: Typ av montering/fästning: Tillägg för minskning/ökning; Spoltrissa; Drivhjulstrissa; Kugghjul/växellåda; Drivtrissa för spolvinge; Trissa (vingtrissa); Övrigt
pt-PT: Tipo de montagem/fixação: Redutor/aumentador (suplemento); Carretel da bobina; Polia da roda de tração; Engrenagem/caixa de velocidades; Polia do suporte do fuso; Polia (polia do fuso); Outro
ro-RO: Tip de montare/atașare: Reductor/amplificator add-on; Fus pentru bobină; Fulie pentru roata motoare; Angrenaj/cutie de viteze; Fulie Mother-of-all; Vârtelniță; Altele
nb: Type montering/feste: Tillegg for reduksjon/økning; Snelletreinse; Drivhjulstrinse; Gir / girkasse; Treinse for rokkemor; Trinse (vingetrinse); Annet
es: Tipo de montaje o sujeción: Complemento reductor/ampliador; Espiral de bobina; Polea de rueda motriz; Engranaje/caja de cambios; Polea madre; Espiral (espiral de volante); Otro
hu: Rögzítési/kapcsolódási típus: Kiegészítő szűkítő/bővítő; Orsó tárcsa; Meghajtókerék csiga; Fogaskerék/sebességváltó; Főorsótartó csiga; Tárcsa (szárnyas tárcsa); Egyéb
sl-SI: Vrsta montaže/pritrditve: Dodatek za zmanjšanje/povečanje; Vretence tuljave; Jermenica pogonskega kolesa; Zobnik/menjalnik; Jermenica osnove; Vretence (vretence krila); Drugo
th: ประเภทการติดตั้ง/การยึดติด: ส่วนขยายลด/เพิ่มขนาด; แกนหมุนกระสวย; มู่เล่ย์ล้อขับเคลื่อน; เกียร์/ชุดเกียร์; มู่เล่ย์เครื่องกรอด้าย; แกนหมุน (แกนหมุนฟลายเออร์); อื่นๆ
nl: Montage-/bevestigingstype: Uitbreiding verkleiner/vergrootstuk; Kloswervel; Aandrijfwielpoelie; Tandwiel/versnellingsbak; Mother-of-all poelie; Wervel (vluchtwervel); Overig
ko: 장착/부착 유형: 추가 기능 리듀서/인크리서; 보빈 훨; 드라이브 휠 풀리; 기어/기어박스; 마더오브올 풀리; 훨(플라이어 훨); 기타
cs: Způsob upevnění/nasazení: Přídavná redukce / zvětšovací nástavec; Cívkový přeslen; Kladka hnacího kola; Ozubené kolo / převodovka; Hlavní kladka (mother-of-all); Přeslen (na křídlo); Jiné
sk-SK: Typ upevnenia/prichytenia: Prídavná redukcia/násadec; Praslen cievky; Kladka hnacieho kolesa; Prevodovka/ozubené koleso; Kladka krídla (Mother-of-all); Praslen (praslen krídla); Iné
bg-BG: Тип монтаж/закрепване: Допълнителен редуктор/увеличител; Макара с маховик; Шайба за задвижващо колело; Зъбно колело/скоростна кутия; Шайба Mother-of-all; Маховик (маховик за флаер); Друго